【裁判字號】    96,易,1024
【裁判日期】    970507
【裁判案由】    竊盜
【裁判全文】
臺灣屏東地方法院刑事判決              96年度易字第1024號
公  訴  人  臺灣屏東地方法檢察署檢察官
被      告  甲○○
                    （另案於臺灣屏東監獄竹田分監執行中）
            丁○○
                    （另案於臺灣屏東監獄竹田分監執行中）
上列被告因竊盜案件，經檢察官提起公訴（96年度偵字第5670號
），本院判決如下：
    主  文
甲○○所犯如附表所示之罪，各處如附表所示之刑，應執行有期
徒刑肆年陸月。
丁○○無罪。
    事  實
一、甲○○曾犯過失致死及竊盜罪（不構成累犯），詎仍不知悔
    改，復意圖為自己不法之所有：
(一)、於民國96年5 月13日凌晨2 時許，在屏東縣萬丹鄉○○路○
    段179 號「萬丹紅豆餅」店前（位於萬丹市場內），竊取午
    ○○所有不銹鋼製桌子1 張（價值約新臺幣（下同）1 萬元
    ），得手後，以小貨車載往資源回收場變賣得款花用。
(二)、於96年5 月中旬某日凌晨3 時許，在屏東縣屏東市○○街13
    4 號前（位於建國市場內），竊取丑○○所有不銹鋼製豬肉
    攤架（起訴書記載為桌子）1 個，價值約7,000 元，得手後
    ，以小貨車載往資源回收埸變賣得款花用。
(三)、於96年5 月下旬某日凌晨3 時許，在屏東縣萬丹鄉○○村○○○路578 號「萬丹鄉社區健康營造協會」前，竊取卯○○
    所有不銹鋼製橫向拉門1 座（價值約8 萬元），得手後以小
    貨車載往資源回收埸變賣得款花用。
(四)、於96年5 月31日凌晨1 時30分許，在屏東縣萬丹鄉○○村○○路365 號前，竊取壬○○所有不銹鋼製橫向拉門1 座（價
    值約2 萬元），得手後，以小貨車載往資源回收埸變賣得款
    花用。
(五)、於96年5 月31日上午11時許，攜帶客觀上足對人之生命、身
    體、安全構成威脅，具有危險性之兇器T 型扳手（尾端尖銳
    ）1 支，前往屏東縣屏東市○○路2 巷42號前，竊取未○○
    所有車牌號碼D6-2457 號自用小貨車1 輛（價值約8 萬元）
    ，得手後供己使用。
(六)、於96年6 月2 日凌晨2 時許，駕駛上開D6-2457 號自用小貨
    車，前往坐落屏東縣萬丹鄉○○段548 地號土地上之房屋前
    ，竊取李國隆所有不銹鋼製橫向拉門1 座（價值約25,000元
    ），得手後，載往資源回收場變賣得款花用。
(七)、於96年6 月11日凌晨2 、3 時許，駕駛上開D6-2457 號自用
    小貨車，並攜帶客觀上足對人之生命、身體、安全構成威脅
    ，具有危險性之兇器螺絲起子1 支，前往屏東縣萬丹鄉○○
    村○○路辰○○家族之墓園，踰越圍牆進入墓園內，竊取該
    墓園之不銹鋼製鐵門，得手後，載往資源回收場變賣得款花
    用。
(八)、於96年6 月11日上午8 、9 時（起訴書誤載為18時）許，駕
    駛上開D6-2457 號自用小貨車，並攜帶客觀上足對人之生命
    、身體、安全構成威脅，具有危險性之活動扳手1 支，前往
    屏東縣萬丹鄉磚寮村（起訴書誤載為社皮村）磚仔寮44之18
    號，踰越圍牆進入庭院內，竊取乙○○所有不銹鋼製橫向拉
    門1 座（價值約6,5000元），得手後，於當日下午5 時許，
    載往屏東縣屏東市清進巷177 之3 號丙○○經營之「源通資
    源回收場」變賣得款花用。
(九)、於96年6 月中旬某日凌晨2 時許，在屏東縣麟洛鄉○○村○○路43號前，竊取子○○所有不銹鋼製桌子1 張（價值約5,
    000 元），得手後，以小貨車載往資源回收埸變賣得款花用
    。
(十)、於96年6 月12日凌晨1 時許，駕駛上開D6-2457 號自用小貨
    車，前往坐落屏東縣萬丹鄉○○段44地號土地上之鐵皮屋前
    ，竊取庚○○所有不銹鋼製橫向拉門1 座（價值約3 萬元）
    ，得手後，載往資源回收場變賣得款花用。
(十一)、於96年6 月17日下午2 時許，駕駛上開D6-2457 號自用小貨
    車，前往坐落屏東縣萬丹鄉○○段728 地號土地上，竊取己○○所有不銹鋼製狗籠1 個（價值約13,000元），得手後，
    載往資源回收場變賣得款花用。
(十二)、於96年6 月18日下午3 時許，駕駛上開D6-2457 號自用小貨
    車，前往屏東縣萬丹鄉○○村○○路○ 段59巷185 號前，竊
    取癸○○所有鐵欄杆（起訴書記載為鐵條）1 批，價值約1
    萬元，得手後載往資源回收場變賣得款花用。
(十三)、於96年6 月19日中午12時許（起訴書記載為16時許），駕駛
    上開D6-2457 號自用小貨車，前往屏東縣萬丹鄉○○村○○
    路辛○○承租之養殖場，竊取辛○○所有不銹鋼製蝦籠1 個
    （價值約1 萬元），得手後，載往資源回收場變賣得款花用
    。
(十四)、嗣因丙○○將前揭(八)乙○○失竊之不銹鋼製橫向拉門，載至
    屏東縣萬丹鄉○○村○○○路22之21號旁簡政山經營之資源
    回收場出售，為警發現，始循線查悉前揭(五)及(八)部分之犯罪
    事實。又甲○○在有偵查職權之公務員發覺前，另就前揭(一)
    至(四)、(六)至(七)及(九)至(十三)部分，主動向承辦員警承認犯罪，並
    接受裁判。
二、案經屏東縣警察局移送臺灣屏東地方法院檢察署檢察官偵查
    起訴。
    理  由
壹、程序方面：
一、按被告以外之人於審判外之言詞或書面陳述，除法律有規定
    者外，不得作為證據，刑事訴訟法第159 條第1 項定有明文
    。被告以外之人（包括證人、鑑定人、告訴人、被害人及共
    同被告等）於審判外之言詞或書面陳述，為所謂傳聞證據，
    由於傳聞證據有悖於法院直接審理及言詞審理之精神，妨害
    當事人之反對詰問權，影響程序正義之實現，除法律有規定
    者（例如同法第159 條第2 項、第159 條之1 至第159 條之
    5 、第206 條等）等外，原則上不具有證據能力。
二、本件被害人乙○○、證人丙○○及被告甲○○於警詢中所為
    之陳述，本屬傳聞證據，被害人乙○○及證人丙○○於本院
    審理時所為供述，經核與其等於警詢中之陳述一致，不符合
    刑事訴訟法第159 條之2 規定，故其等於警詢中所為之陳述
    均不具有證據能力。又被告甲○○於本院審理時所為供述，
    雖與其於警詢中之陳述不符，惟其於警詢中並無受到以不正
    方法或違反規定之方式詢問之情形，亦無受到其他外力干擾
    或壓力之情事，具有較可信之特別情況，且為證明被告丁○○犯罪事實存否所必要，依刑事訴訟法第159 條之2 規定，
    自具有證據能力。
三、被害人乙○○、證人丙○○及被告甲○○以證人身分於偵查
    中向檢察官所為之陳述，雖均屬傳聞證據，惟其等均已依法
    具結，且其等均未提及檢察官在偵查中有不法取供之情形，
    亦無證據可釋明其等之供述有顯不可信之情況，且其等於本
    院審理時均已出庭接受被告行使反對詰問權，依刑事訴訟法
    第159 條之1 第2 項規定，其等於偵查中向檢察官所為之陳
    述，均具有證據能力。
四、屏東縣警察局車輛尋獲電腦輸入單，乃民眾前往警察機關申
    報車輛失竊及尋獲時，由承辦之員警將相關資料鍵入電腦列
    印而成，為具有公務員身分之員警職務上所製作之紀錄文書
    ，且此種工作具有例行性，正確性高，無顯有不可信之情況
    ，依刑事訴訟法第159 條之4 第1 款規定，自具有證據能力
    。
五、被害人午○○、丑○○、卯○○、壬○○、未○○、寅○○
    、辰○○、子○○、庚○○、己○○、癸○○、辛○○、證
    人簡政山、巳○○於警詢中所為之陳述，暨被害人未○○、
    庚○○於偵查中向檢察官所為之陳述（均已依法具結），暨
    被害人未○○出具之贓物認領保管單，雖均屬傳聞證據，且
    不符刑事訴訟法第159 條之1 至第159 條之4 之規定，惟公
    訴人及被告於審判中均同意以之作為證據，本院審酌各該言
    詞及書面陳述之作成，並無受到外力干擾及壓力之情形，亦
    認以之作為證據為適當，則依刑事訴訟法第159 條之5 第1
    項規定，各該言詞及書面陳述自均具有證據能力。
貳、有罪部分：
一、訊據被告甲○○除就前揭事實一之(五)部分，否認有攜帶T 型
    扳手行竊，辯稱：伊係攜帶自備之鑰匙竊取上開D6-2457 號
    自用小貨車云云外，對於其餘事實均坦承不諱，經查：
(一)、除事實一之(五)所示攜帶T 型扳手部分外，前揭事實，迭據被
    告甲○○於警詢、檢察官偵查中及本院審理時坦承不諱，核
    與被害人午○○、丑○○、卯○○、壬○○、未○○、寅○○、辰○○、子○○、庚○○、己○○、癸○○、辛○○、
    證人簡政山於警詢中，及被害人未○○、乙○○、庚○○、
    證人丙○○於檢察官偵查中，暨被害人乙○○、證人丙○○
    於本院審理時陳述之情節相符，並有被害人未○○出具之贓
    物認領保管單、屏東縣警察局車輛尋獲電腦輸入單各1 紙及
    照片44幀附卷可稽，自堪信為實在。
(二)、被告甲○○於警詢中供稱：「（問：你是用何種方式竊取D6
    -2457 號自小貨車？）我是用T 字型板（扳）手竊取該部自
    小貨車的。」又於檢察官偵查中陳稱：「（問：七月六日警
    察有帶你去看，你承認有偷白鐵、還有偷一台中華藍色自小
    貨車？）有，當時我過去時，是有帶T 型板（扳）手去，但
    是看小貨車上面有鑰匙在上面，所以沒有用板（扳）手撬。
    」並當庭繪製T 型扳手之圖樣1 紙附卷（見96年度他字第1
    353 號卷第93頁背面）。且被害人未○○於檢察官偵查中證
    稱：「（問：你是否是D6-2457 號自小貨車的車主？）是的
    ，是藍色中華三菱1100CC小貨車。」「（問：被偷之前，是
    否有上鎖？）有，方向盤有鎖、車門也有鎖。」（見96年度
    偵字第5670號卷第40、41頁）可見，欲打開該D6-2457 號自
    用小貨車之車門，並開啟方向盤鎖，而後啟動車輛，並非易
    事，且苟非確有其事，被告當無承認攜帶T 型扳手，並於檢
    察官偵查中當庭繪製其圖樣之理? 被告事後翻異前供，所辯
    無非避重就輕之詞，委無可採。
(三)、綜上所述，本件事證已臻明確，被告犯行洵堪認定。
二、核被告所為，如事實一之(一)至(四)、(六)及(九)至(十三)所示部分，均
    係犯刑法第320 條第1 項之普通竊盜罪；如事實一之(五)所示
    部分，係犯刑法第321 條第1 項第3 款之攜帶兇器竊盜罪；
    如事實一之(七)及(八)所示部分，均係犯刑法第321 條第1 項第
    2 款、第3 款之攜帶兇器踰越牆垣竊盜罪。如事實一之(七)所
    示部分，公訴人認被告甲○○係犯刑法第321 條第1 項第3
    款之攜帶兇器竊盜罪，另如事實一之(八)所示部分，被告甲○○係犯刑法第320 條第1 項之普通竊盜罪，容有未洽，起訴
    法條均應予變更。如事實一之(一)至(四)、(六)至(七)及(九)至(十三)所示
    部分，被告在有偵查職權之公務員發覺前，即主動向承辦之
    員警承認犯罪，業據證人即屏東縣警察局刑事警察大隊小隊
    長戊○○於本院審理時到庭證稱屬實，被告甲○○並已接受
    裁判，均依自首之規定減輕其刑。爰審酌被告甲○○曾因施
    用毒品經本院裁定令入勒戒處所觀察、勒戒二次，並有過失
    致死、竊盜前科，素行欠佳，有臺灣高等法院被告前案紀錄
    表在卷可憑，及其大肆行竊，致眾多被害人蒙受不小之損失
    ，對社會治安危害頗鉅，暨其於犯罪後大致坦承犯行，堪認
    尚有悔改之意等一切情狀，分別量處如主文所示之刑，並定
    其應執行之刑，以示懲儆。被告甲○○雖曾犯竊盜罪3 次，
    經本院判處有期徒刑5 月、10月及3 月，應執行有期徒刑1
    年4 月確定，惟其犯罪時間在96年5 月14日至同年6 月25日
    之間，與本件犯罪之期間約略相同，並甫入監服刑不久，有
    本院96年度易字第634 號刑事判決及臺灣高等法院被告前案
    紀錄表在卷可稽，在此之前，其尚未曾因犯竊盜罪而受自由
    刑之執行感受失去自由之痛苦，本院因認處以有期徒刑4 年
    6 月，已足收懲儆之效果，而無再諭知令入勞動場所強制工
    作之必要。又被告甲○○犯罪所用之T 型扳手、螺絲起子及
    活動扳手，均未扣案，為免執行發生困難，均不予宣告沒收
    ，併此敘明。
、無罪部分：
一、公訴意旨略以：(一)被告丁○○於96年5 月31日上午11時許，
    騎乘機車搭載被告甲○○，行經屏東縣屏東市○○路2 巷42
    號前時，見未○○所有車牌號碼D6-2457 號自用小貨車停放
    在該處，竟與被告甲○○共同意圖為自己不法之所有，由其
    在旁把風及接應，而由被告甲○○持足供兇器使用之T 型扳
    手1 支，竊取上開D6-2457 號自用小貨車得手。(二)被告丁○○復與被告甲○○共同意圖為自己不法之所有，於96年6 月
    11日下午6 時許（按應係上午8 、9 時許），前往屏東縣萬
    丹鄉社皮村（按應係磚寮村）磚仔寮44之18號，共同竊取乙○○所有不銹鋼製橫向拉門1 座，得手後，以上開D6-2457
    號自用小貨車載至丙○○經營之資源回收場變賣得款朋分花
    用。因認被告丁○○涉有刑法第321 條第1 項第3 款之攜帶
    兇器竊盜及刑法第320 條第1 項之普通竊盜罪嫌云云。
二、按公訴人認被告丁○○涉有上開竊盜罪嫌，無非係以被告甲○○於警詢中之供述為其主要論據。訊據被告丁○○則堅決
    否認有公訴人所指犯行，辯稱：伊並未參與該2 件竊盜行為
    等語。經查：
(一)、被告甲○○固於警詢中供稱：「我是夥同丁○○共同竊取該
    部自小貨車（指上開D6-2457 號自用小貨車）的。‧‧‧‧
    當時是由丁○○騎乘機車載我的，然後行經該處時，由我們
    2 人共同提議，我就下車動手持T 字型板（扳）手竊取該部
    自小貨車，丁○○在旁觀看把風。‧‧‧‧該部自小貨車是
    丁○○於96年6 月底左右開出去後，就沒有看到車子了。」
    惟其卻以證人身分於檢察官偵查中證稱：「（問：小貨車何
    時偷的？）四月初偷的。我一個人去偷的。在瑞光路偷的。
    」並於本院審理時證稱：「（問：那台自小貨車是你與誰偷
    的？）我自己偷的。‧‧‧‧（問：這部小貨車你偷的時候
    被告施（勝源）是否在現場？）不在。」且上開D6-2457 號
    自用小貨車，係於96年6 月20日上午10時50分許，在屏東縣
    萬丹鄉○○村○○○路路旁尋獲，有屏東縣警察局車輛尋獲
    電腦輸入單在卷可稽，被告丁○○自無再於96年6 月底駕駛
    該車之可能，被告甲○○於警詢中之供述顯有瑕疵。被告甲○○於警詢中之供述，並未經具結以擔保其真實性，且存有
    前述瑕疵，又與其檢察官偵查中及本院審理時以證人身分具
    結後所為陳述不符，自難單憑其於警詢中所為供述，即遽認
    被告丁○○果有與其共同竊盜上開D6-2457 號自用小貨車之
    情事。
(二)、被告甲○○固又於警詢中供稱：「我是於96年6 月上旬18時
    左右，夥同丁○○共同竊取該處（指前述磚仔寮44之18號）
    白鐵製鐵門。‧‧‧‧我們是用活動板（扳）手將門螺絲鬆
    開，然後我們共同搬到偷來的自小貨車上，一同載運賣給丙○○。」惟其卻於檢察官偵查中及本院審理時以證人身分證
    稱：「（問：你是否還有在六月的時候，有到萬丹社皮（按
    應係磚寮村）偷一個白鐵鐵門？）有，是我自己一個人去偷
    的，用小貨車載。是我開偷來的自小貨車，偷竊地點是在萬
    丹社皮。」「（問：你到磚仔寮44之18號乙○○家偷不銹鋼
    拉門是你一人去的還是與他人一起去偷?） 只有我一人去的
    。」且依證人丙○○於檢察官偵查中及本院審理時所為陳述
    ，其並不能確定係被告丁○○與被告甲○○共同載運乙○○
    失竊之不銹鋼製橫向拉門前往變賣。則亦難單憑被告甲○○
    於警詢中未經具結之供述，即逕謂被告丁○○確有與其共同
    竊盜乙○○之不銹鋼製橫向拉門之行為。
三、綜上所述，本件尚難單憑被告甲○○於警詢中之陳述，遂謂
    被告丁○○有公訴人所指之竊盜犯行，此外復查無其他積極
    證據足資證明被告丁○○果有各該竊盜情事，不能證明犯罪
    ，自應為其無罪之諭知。
據上論斷，應依刑事訴訟法第299 條第1 項前段、第300 條、第
301 條第1 項，刑法第320 條第1 項、第321 條第1 項第2 款、
第3 款、第62條前段、第51條第5 款，刑法施行法第1 條之1 ，
判決如主文。
本案經檢察官陳俊宏到庭執行職務。
中    華    民    國    97    年    5     月    7     日
                  刑事第三庭    法  官  春生
以上正本證明與原本無異。
如不服本判決應於收受本判決送達後10日內向本院提出上訴書狀
，其未敘述上訴理由者，並得於提起上訴後10日內向本院補提理
由書狀（均須按他造當事人之人數附繕本）「切勿逕送上級法院
」。
中    華    民    國    97    年    5     月    7     日
                                書記官  唐淑嫻
附錄本判決論罪科刑法條：
刑法第320條第1項：
意圖為自己或第三人不法之所有，而竊取他人之動產者，為竊盜
罪，處5 年以下有期徒刑、拘役或5 百元以下罰金。
刑法第321條第1項：
犯竊盜罪而有左列情形之一者，處6 月以上5年以下有期徒刑：
一、於夜間侵入住宅或有人居住之建築物、船艦或隱匿其內而犯
    之者。
二、毀越門扇、牆垣或其他安全設備而犯之者。
三、攜帶兇器而犯之者。
四、結夥三人以上而犯之者。
五、乘火災、水災或其他災害之際而犯之者。
六、在車站或埠頭而犯之者。
附表：
┌──┬──────┬──────┬──────────┐
│編號│犯 罪 事 實 │所 犯 罪 名 │主                文│
├──┼──────┼──────┼──────────┤
│  1 │如事實一之(一)│普通竊盜罪（│甲○○竊盜，處有期徒│
│    │所示部分    │刑法第320 條│刑月。            │
│    │            │第1 項）    │                    │
├──┼──────┼──────┼──────────┤
│  2 │如事實一之(二)│普通竊盜罪（│甲○○竊盜，處有期徒│
│    │所示部分    │刑法第320 條│刑月。            │
│    │            │第1 項）    │                    │
├──┼──────┼──────┼──────────┤
│  3 │如事實一之(三)│普通竊盜罪（│甲○○竊盜，處有期徒│
│    │所示部分    │刑法第320 條│刑肆月。            │
│    │            │第1 項）    │                    │
├──┼──────┼──────┼──────────┤
│  4 │如事實一之(四)│普通竊盜罪（│甲○○竊盜，處有期徒│
│    │所示部分    │刑法第320 條│刑肆月。            │
│    │            │第1 項）    │                    │
├──┼──────┼──────┼──────────┤
│  5 │如事實一之(五)│加重竊盜罪（│甲○○攜帶兇器竊盜，│
│    │所示部分    │刑法第321 條│處有期徒刑壹年。    │
│    │            │第1 項第3 款│                    │
│    │            │）          │                    │
├──┼──────┼──────┼──────────┤
│  6 │如事實一之(六)│普通竊盜罪（│甲○○竊盜，處有期徒│
│    │所示部分    │刑法第320 條│刑肆月。            │
│    │            │第1 項）    │                    │
├──┼──────┼──────┼──────────┤
│  7 │如事實一之(七)│加重竊盜罪（│甲○○攜帶兇器踰越牆│
│    │所示部分    │刑法第321 條│垣竊盜，處有期徒刑陸│
│    │            │第1 項第2 款│月。                │
│    │            │、第3 款）  │                    │
├──┼──────┼──────┼──────────┤
│  8 │如事實一之(八)│加重竊盜罪（│甲○○攜帶兇器踰越牆│
│    │所示部分    │刑法第321 條│垣竊盜，處有期徒刑拾│
│    │            │第1 項第2 款│月。                │
│    │            │、第3 款）  │                    │
├──┼──────┼──────┼──────────┤
│  9 │如事實一之(九)│普通竊盜罪（│甲○○竊盜，處有期徒│
│    │所示部分    │刑法第320 條│刑月。            │
│    │            │第1 項）    │                    │
├──┼──────┼──────┼──────────┤
│ 10 │如事實一之(十)│普通竊盜罪（│甲○○竊盜，處有期徒│
│    │所示部分    │刑法第320 條│刑肆月。            │
│    │            │第1 項）    │                    │
├──┼──────┼──────┼──────────┤
│ 11 │如事實一之(十一)│普通竊盜罪（│甲○○竊盜，處有期徒│
│    │所示部分    │刑法第320 條│刑月。            │
│    │            │第1 項）    │                    │
├──┼──────┼──────┼──────────┤
│ 12 │如事實一之(十二)│普通竊盜罪（│甲○○竊盜，處有期徒│
│    │所示部分    │刑法第320 條│刑月。            │
│    │            │第1 項）    │                    │
├──┼──────┼──────┼──────────┤
│ 13 │如事實一之(十三)│普通竊盜罪（│甲○○竊盜，處有期徒│
│    │所示部分    │刑法第320 條│刑月。            │
│    │            │第1 項）    │                    │
└──┴──────┴──────┴──────────┘


司法院資訊處製作；財團法人民間司法改革基金會備份。
